臺灣板橋地方法院刑事判決　　　　　　　　　　　　　九十一年度訴字第五二一號
　　公　訴　人　臺灣板橋地方法院檢察署檢察官
　　被　　　告　甲○○
右列被告因毒品危害防制條例案件，經檢察官提起公訴 (九十年度毒偵字第二七六八
號、第三八一三號)，及移
二六號、臺灣臺北地方法院檢察署九十年度毒偵緝字第二二四號、第二三四號、九十
一年度毒偵字第三五四號），本院判決如左：
    主  文
甲○○連續施用第一級毒品，處有期徒刑拾月，扣案如附表編號一、二、三所示之物
品沒收銷燬、編號四所示之物品沒收；又連續施用第二級毒品，處有期徒刑陸月，扣
案如附表編號五所示之物品沒收銷燬。應執行有期徒刑壹年貳月。扣案如附表編號一
、二、三、五所示之物品沒收銷燬、編號四所示之物品沒收。
    事  實
一、甲○○於民國八十六年六月間因施用麻醉藥品及轉讓禁藥案件，經臺灣基隆地方
    法院分別判處有期徒刑七月、七月，應執行有期徒刑一年；復於同年十月間因施
    用毒品案件，經臺灣高等法院判處有期徒刑三年二月；再於同年十一月間因施用
    麻醉藥品及牙保禁藥案件，經臺灣基隆地方法院分別判處有期徒刑八月、七月，
    應執行有期徒刑一年二月，嗣經更定其應執行刑為五年二月，於八十九年二月三
    日假釋出監交付保護管束（未構成累犯）。復因施用毒品案件，經臺灣基隆地方
    法院裁定送觀察勒戒，認無繼續施用毒品之傾向，於八十七年七月三十日以八十
    七年度易字第一０三號判處免刑確定。詎其猶不知悔改，復基於概括犯意，自八
    十九年七、八月間起至九十年六月二十八日止，在臺北縣蘆洲市○○路二二四巷
    六六號二樓住處，連續多次，以注射針筒加水注射或香煙摻入之方式施用第一級
    毒品海洛因，及第二級毒品安非他命多次。嗣先後於（一）八十九年九月一日一
    時四十分許，甲○○駕駛車號ＰＹ─一五一八號自小客車搭載友人林文雄行經臺
    北市○○○○路二段一九八─一號前為警盤查而查獲，並扣得甲○○所有藏置於
    毛巾內如附表編號一所示之第一級毒品海洛因二小包（毛重一．七公克）。（二
    ）九十年二月二十二日十九時許，在基隆市○○街十七號四樓與友人呂文岑、陳
    俊煌共同為警查獲，並扣得其所有之如附表編號二所示之摻有毒品之注射針筒一
    支；（三）九十年五月二十九日二十三時許，在臺北縣板橋市○○路○段二六九
    號四樓出租套房內，與潘正統、連俊賢同時警查獲；（四）九十年五月三十一日
    二十時十分許，在臺北縣蘆洲市○○路一一０巷八號四樓友人童建雄住處，為警
    查獲；（五）九十年六月二十八日十八時許，在臺北縣蘆洲市○○路二二四巷六
    六號二樓住處前為警查獲，並經警在其所駕駛之車號三Ｃ─三二二八號小客車內
    扣得其所有之如附表編號三、四所示之海洛因一小包及注射針筒一支，嗣並循線
    至其住處臥室內扣得如附表編號五所示之安非他命一小包。
二、案經桃園縣警察局桃園分局報請臺灣士林地方法院檢察署、基隆市警察局第四分
    局報請臺灣基隆地方法院檢察署、臺北縣警察局、板橋分局、臺北市政府警察局
    大安分局分別報請臺灣臺北地方法院檢察署、臺灣板橋地方法院檢察署檢察官偵
    查起訴及移送併辦。
    理  由
一、右揭犯罪事實，業據被告甲○○於本院審理中坦承不諱，其施用第一級毒品部分
    ，並有扣案如附表編號一至四所示之物品為證；其施用第二級毒品部分，並有扣
    案如附表編號五所示之物品為證，且其先後為警查獲時採集之尿液，經檢驗結果
    ，確呈甲基安非他命及嗎啡陽性反應，此有憲兵司令部刑事支援中心八十九年十
    月四日（八九）綱得字第一三四六三號鑑驗通知書、基隆市衛生局基衛六字第０
    二五四０號檢驗成績書、臺北市立療養院九十一年三月二十八日煙毒尿液檢驗報
    告書、臺北縣政府衛生局九十年六月六日北衛檢字第三五三０五號、九十年七月
    一日北衛檢字第三八七一三號尿液煙毒檢驗成績書各乙紙附卷可稽。又扣案如附
    表編號二之注射針筒內裝有液體０．一ＣＣ，經檢驗結果含有毒品海洛因，此有
    法務部調查局（九０）陸（一）字九十年三月十六日第九０一三六一八九號函附
    卷為證，從而本件罪證明確，被告犯行應堪認定。
二、核被告甲○○所為，係犯毒品危害防制條例第十條第一項之施用第一級毒品罪及
    同條第二項之施用第二級毒品罪。其非法持有第一級毒品海洛因、第二級毒品安
    非他命之低度行為，已為渠進而施用之高度行為所吸收，均不復另論。被告先後
    多次施用第一級、第二級毒品，時間密接，觸犯構成要件相同之罪名，顯係分別
    基於概括犯意為之，均應依刑法第五十六條連續犯之規定，以一罪論並加重其刑
    。又公訴人僅就被告自九十年五月二十九日三時許為警採集尿液前二十四小時內
    之某時，至同年六月二十八日二十三時為警採集尿液前九十六小時內之某時止之
    施用海洛因、安非他命犯行提起公訴，其餘部分未據起訴，惟未起訴部分與起訴
    部分有連續犯之裁判上一罪關係，為起訴效力所及，本院自得併予審究。又被告
    所犯前開二罪，犯意各別，行為互異，應予分論併罰。爰審酌被告之品行、犯罪
    之動機、目的、手段、施用毒品之期間及犯罪後態度良好坦承犯行等一切情狀，
    量處如主文所示之刑，並定其應執行之刑，以示懲儆。
三、扣案如附表所示之編號一、二、三、五所示之物，均為查獲之毒品，爰依毒品危
    害防制條例第十八條第一項前段之規定，併予宣告沒收銷燬之；另編號四所示物
    品則係被告所有供施用毒品所用之物，業據其供承在卷，應依刑法第三十八條第
    一項第二款宣告沒收之。
據上論斷，應依刑事訴訟法第二百九十九條第一項前段，毒品危害防制條例第十條第
一項、第二項、第十八條第一項前段，刑法第十一條前段、第五十六條、第五十一條
第五款、第三十八條第一項第二款，判決如主文。
本案經檢察官鄭嘉欣到庭執行職務
中      華      民      國    九十一    年      四      月    二十九    日
                                    臺灣板橋地方法院刑事第六庭
                                        法  官  徐  蘭  萍
右正本證明與原本無異
如不服本判決應於送達後十日內向本院提出上訴狀
                                        書記官  莊   川   億
中      華      民      國    九十一    年      四      月    二十九    日
附錄本案論罪科刑法條全文：
毒品危害防制條例第十條
施用第一級毒品者，處六月以上五年以下有期徒刑。
施用第二級毒品者，處三年以下有期徒刑。
附表：
┌───┬───────────┬────┬──────────────┐
│編號  │品                 名 │數   量 │備                       註 │
├───┼───────────┼────┼──────────────┤
│一    │八十九年九月一日查獲之│二小包  │                            │
│      │海洛因                │毛重一．│係第一級毒品                │
│      │                      │七公克  │                            │
│      │        │        │                            │
├───┼───────────┼────┼──────────────┤
│二    │九十年二月二十二日查獲│一支    │內含第一級毒品，因量微無從分│
│      │之摻有海洛因之注射針筒│內裝液體│離，爰依法沒收銷燬          │
│      │                      │０．一Ｃ│                            │
│      │                      │Ｃ      │                            │
│      │                      │        │                            │
├───┼───────────┼────┼──────────────┤
│三    │九十年六月二十八日查獲│一小包  │                            │
│      │之海洛因              │毛重０．│係第一級毒品                │
│      │                      │八公克，│                            │
│      │                      │淨重０．│                            │
│      │                      │四公克  │                            │
│      │                      │        │            │
├───┼───────────┼────┼──────────────┤
│四    │九十年六月二十八日查獲│一支    │                            │
│      │之注射針筒            │        │係供施用毒品所用之物        │
│      │                      │        │                            │
├───┼───────────┼────┼──────────────┤
│五    │九十年六月二十八日查獲│一小包  │                            │
│      │之安非他命            │毛重０．│係第二級毒品                │
│      │                      │四公克，│                            │
│      │                      │淨重０．│                            │
│      │                      │二公克  │                            │
└───┴───────────┴────┴──────────────┘
